臺灣板橋地方法院刑事判決　　　　　　　　　　　　　九十年度易字第二六九一號
　　公　訴　人　臺灣板橋地方法院檢察署檢察官
　　被　　　告　甲○○
右列被告因違反毒品危害防制條例案件，經檢察官提起公訴（九十年度毒偵字第二一
八三、二三一六號），本院判決如左：
    主  文
甲○○連續施用第二級毒品，處有期徒刑柒月。
    事  實
一、甲○○明知安非他命係民國八十七年五月二十日公布施行，於同年月二十二日生
    效之毒品危害防制條例第二條第二項第二款所規定之第二級毒品，不得施用及持
    有，且其於八十八年、八十九年間，各因施用毒品案件，先後經本院裁定送觀察
    、勒戒後，均認無繼續施用毒品之傾向，而分別經臺灣板橋地方法院檢察署檢察
    官於八十八年八月十九日以八十八年度偵緝字第一一八五號及於八十九年五月九
    日以八十九年度毒偵緝字第五四四號為不起訴處分確定。詎甲○○竟另行基於施
    用第二級毒品安非他命之概括犯意，分別於九十年五月十二日凌晨六時許及九十
    年五月二十一日十九時許，各在臺北縣鶯歌鎮○○○路建德巷十六號二樓及臺北
    縣三峽鎮○○路一二七之一號路旁，連續施用第二級毒品安非他命計二次。嗣於
    九十年五月十二日十四時許，在臺北縣鶯歌鎮○○○路建德巷十六號二樓為警首
    次查獲，並扣得同案被告王文龍所有之安非他命（毛重０．六公克）及安非他命
    吸食器一組；於九十年五月二十一日二十二時十分許，在臺北縣三峽鎮○○路一
    二七之一號旁之產業道路為警再次查獲，並扣得同案被告張誌文（所涉轉讓第二
    級毒品安非他命之犯行，待由檢察官依法偵辦）所有之安非他命（毛重０．九六
    公克，驗後淨重０．六八公克）、吸管二枝及吸食燈泡二個。甲○○因此經本院
    以九十年度毒聲字第二五一０號裁定令入戒治處所施以強制戒治。
二、案經臺北縣警察局三峽分局報請臺灣板橋地方法院檢察署檢察官偵查起訴。
    理  由
一、右揭事實，業據被告甲○○於本院審理時坦承不諱，且被告於九十年五月十二日
    十八時三十分許、九十年五月二十一日二十三時四十五分許，分別經警方採集其
    尿液送驗結果，亦均呈甲基安非他命陽性反應，此有臺北縣警察局三峽分局查獲
    毒品危害防制條例案姓名對照表及臺北縣政府衛生局尿液煙毒檢驗成績書各二份
    附卷可稽。矧人體吸食安非他命經尿液排出之時間，依吸食量多寡、人體代謝功
    能、吸食者之年齡及性別有所差異，惟一般而言，吸食者在九十六小時（即四日
    ）內所排出之尿液均有可能被檢出，此經法務部調查局證實，並為本院歷來審理
    吸食安非他命案件之職務上所知悉。又被告於九十年五月二十一日十九時許，在
    臺北縣三峽鎮○○路一二七之一號路旁，係由同案被告張誌文免費提供（所涉轉
    讓第二級毒品安非他命之犯行，待由檢察官依法偵辦）其所有之安非他命予被告
    施用等情，業據被告供明在卷，並有同案被告張誌文所有之安非他命（毛重０．
    九六公克，驗後淨重０．六八公克）、吸管二枝及吸食燈泡二個扣案可佐。又該
    扣案之安非他命白色粉末，經本院依職權送請內政部警政署刑事警察局鑑定結果
    ，確定係第二級毒品安非他命等情，亦有該局九十年十一月十五日刑鑑字第一九
    七五八二號鑑驗通知書一紙在卷可憑。再者，被告前因施用毒品案件，先後經本
    院裁定送觀察、勒戒後，均認無繼續施用毒品之傾向，而分別經臺灣板橋地方法
    院檢察署檢察官於八十八年八月十九日以八十八年度偵緝字第一一八五號及於八
    十九年五月九日以八十九年度毒偵緝字第五四四號為不起訴處分確定在案，被告
    復因本件之犯行，經本院以九十年度毒聲字第二五一０號裁定令入戒治處所施以
    強制戒治一年等情，業據被告於本院審理時供承在卷，並有上開不起訴處分書二
    紙、本院九十年度毒聲字第二五一０號裁定及臺灣高等法院檢察署刑案紀錄簡覆
    表各一份在卷足憑。是被告三犯施用毒品之犯行，事證明確，堪以認定。
二、按安非他命屬中樞神經興奮劑，吸用後會引起不安、頭昏、亢進性反應、失眠、
    焦慮、譫妄、慢性中毒、精神障礙、類似精神分裂症之錯覺、幻覺、妄想及伴有
    行動與性格異常等副作用，並有輕微之成癮性，嚴重危害身心健康，而慣用者由
    於精神錯亂，更具暴力攻擊及反社會行為、自殺等傾向，後果堪慮，尤以戒解不
    易，其毒害不在煙毒之下，是以行政院衛生署於七十九年十月九日以衛署藥字第
    九０四一四二號公告，列入麻醉藥品管理條例第二條第四款所定「化學合成麻醉
    藥品類」管理，並於八十七年五月二十日經修正公佈列入毒品危害防治條例第二
    條第二項第二款之第二級毒品管理，不得非法持有及施用。
三、被告甲○○施用第二級毒品安非他命，核其所為，係犯毒品危害防制條例第十條
    第二項之罪。其先後二次施用第二級毒品安非他命之犯行，時間緊接，罪名相同
    ，顯係基於概括犯意而為，應依連續犯之規定論以一罪，並加重其刑。被告非法
    持有第二級毒品安非他命之低度行為，應為施用之高度行為所吸收，不另論罪。
    爰審酌被告之品行、智識程度、生活狀況，被告前因施用毒品案，經二次送觀察
    、勒戒後，均認無繼續施用毒品之傾向，而分別經檢察官為不起訴處分確定在案
    ，竟仍三犯本件之罪，業如前述，其施用第二級毒品安非他命，易戕害自己之身
    心，並活絡販賣毒品之非法市場，對社會造成重大之危害，其犯罪之動機、目的
    、手段、所生之危害及犯罪後之態度等一切情狀，量處如主文所示之刑，以資懲
    儆。
四、扣案之安非他命（毛重０．六公克）及安非他命吸食器一組；安非他命（毛重０
    ．九六公克，驗後淨重０．六八公克）、吸管二枝及吸食燈泡二個，分別係同案
    被告王文龍及張誌文所有，均非被告所有，業據被告及同案被告王文龍、張誌文
    供明在卷，並非供被告犯本件之罪所用或預備之物，尚與本案無涉，故均不予宣
    告沒收銷燬或沒收，併予明。
五、移送併辦（臺灣板橋地方法院檢察署九十年度毒偵字第三四七六號）意旨略以：
    被告甲○○於九十年八月二十四日，在不詳地址，所涉施用毒品罪嫌，與本件上
    開論罪科刑部分之犯行有連續犯之裁判上一罪關係，而移送併辦云云。惟查，訊
    據被告甲○○堅詞否認有於九十年八月二十四日，在不詳地址施用第二級毒品安
    非他命，辯稱：伊係施用第一級毒品海洛因等語；又被告於九十年八月二十四日
    十七時二十分許經警方採集其尿液送驗結果，係呈嗎啡陽性反應，此有臺北縣警
    察局三峽分局查獲毒品危害防制條例案姓名對照表及昭信科技顧問股份有限公司
    濫用藥物陽性檢體檢驗報告各一份附卷可稽。顯見被告就移送併辦部分係施用第
    一級毒品海洛因，並非施用第二級毒品安非他命，上開移送併辦之事實係另行起
    意，其與本件上開論罪科刑部分之犯行，應係二罪，並無連續犯之裁判上一罪關
    係，本院即無從併予審理，應退回由檢察官依法辦理，併予明。
據上論斷，應依刑事訴訟法第二百九十九條第一項前段，毒品危害防制條例第十條第
二項，刑法第十一條前段、第五十六條，判決如主文。
本案經檢察官林俊峰到庭執行職務
中    華    民    國      九十一        年     一       月    十八      日
                                      臺灣板橋地方法院刑事第一庭
                                          法  官  楊  千  儀
右正本證明與原本無異。
如不服本判決，應於判決送達後十日內，向本院提出上訴狀。
                                          書記官  吳  河  東
中    華    民    國  九十一        年     一       月    二十一    日
附錄本案論罪科刑法條全文
毒品危害防制條例第十條
施用第一級毒品者，處六月以上五年以下有期徒刑。
施用第二級毒品者，處三年以下有期徒刑。
